臺灣板橋地方法院刑事判決　　　　　　　　　　　　九十三年度訴字第一一三八號
　　公　訴　人　臺灣板橋地方法院檢察署檢察官
　　被　　　告　丙○○
　　選任辯護人　甲○○律師
右列被告因槍砲彈藥刀械管制案件，經檢察官提起公訴（九十三年度偵字第六三四一
號），本院判決如左：
    主  文
丙○○連續未經許可，製造其他可發射子彈具有殺傷力之槍砲，處有期徒刑伍年陸月
，併科罰金新臺幣壹拾萬元，罰金部分如易服勞役，以新臺幣玖佰元即銀元佰元折
算壹日，扣案如附表所示之改造手槍參支、改造槍管拾壹支、金屬管參拾支、插銷伍
拾肆支、磨頭貳拾壹個、游標卡尺壹支、夾具、砂輪機、鑽床各壹臺，均沒收；又未
經許可，持有子彈，處有期徒刑伍月，併科罰金新臺幣陸萬元，罰金部分如易服勞役
，以新臺幣玖佰元即銀元佰元折算壹日，扣案之子彈柒拾壹顆均沒收。應執行有期
徒刑伍年玖月，併科罰金新臺幣壹拾伍萬元，扣案如附表所示之改造手槍參支、改造
槍管拾壹支、子彈柒拾壹顆、金屬管參拾支、插銷伍拾肆支、磨頭貳拾壹個、游標卡
尺壹支、夾具、砂輪機、鑽床各壹臺，均沒收。
    事  實
一、丙○○明知具殺傷力之槍彈為管制物品，非經許可不得製造、持有，竟基於將玩
    具手槍改製為可發射子彈具有殺傷力槍械之概括犯意，先自臺北縣三重市○○道
    具店買入不具殺傷力之玩具手槍，另向不知情之臺北縣新莊市○○路機械零件加
    工廠訂製金屬管，自民國九十三年一月底起至同年三月二十五日間，連續在臺北
    縣板橋市○○路○段一二三號三樓之住處內，以其所有之游標卡尺一支、磨頭二
    十一個、砂輪機、鑽床、夾具各一臺等工具，將前開金屬管磨製改造為土造金屬
    槍管後，再換裝於前開玩具手槍上，製造完成附表所示具殺傷力之改造手槍三把
    （改造手槍之槍枝管制編號、型式均詳如附表）及槍械之主要組成零件金屬槍管
    十一支（如內政部警政署刑事警察局槍彈鑑定書照片一五所示），另基於持有具
    殺傷力之子彈之犯意，未經許可，於九十三年三月初某日，在彰化縣某處，以每
    顆新臺幣（下同）三百元之價額，向綽號「吉仔」之姓名年籍不詳之男子，買受
    具殺傷力之子彈七十一顆後，即放置於其上開住處而持有之，迨九十三年三月二
    十日之後，再陸續將前開槍、彈移置桃園縣八德市○○路五九九巷十號藏放。嗣
    於九十三年三月二十五日十六時許，在臺北縣板橋市○○路○段一二三號三樓住
    處經警查獲後，旋帶同警員前往桃園縣八德市○○路五九九巷十號，扣得前揭附
    表所示具殺傷力之改造手槍三支、彈匣四個、槍枝主要組成零件槍管十一支、具
    殺傷力之改造子彈七十一顆，及其所有、供改造槍枝預備暨所用之金屬管三十支
    （預備作為槍管，起訴書誤繕為未磨製槍管三百支）、插銷五十四支（預備固定
    槍身用）、及改造工具磨頭二十一個、游標卡尺一支、夾具、砂輪機、鑽床各一
    臺。
二、案經臺北市政府警察局中山分局移送臺灣板橋地方法院檢察署檢察官偵查起訴。
　　理  由
一、訊據被告丙○○就右揭犯罪事實坦承不諱，而扣案如附表所示之手槍經送鑑驗後
    ，認為二支（槍枝管制編號0000000000號、0000000000號
    ）、一支含二個彈匣（槍枝管制編號0000000000號）均為仿WALTHER
    廠PPK/S型半自動手槍製造之玩具手槍換裝土造金屬槍管而成之改造手槍，機械
    性能良好，可擊發適用子彈，認具殺傷力。送鑑槍管十一支（如前揭鑑定書照片
    一五所示）均係土造金屬槍管，可供仿WALTHER廠PPK/S型半自動手槍製造之玩具
    手槍換裝使用，有內政部警政署刑事警察局九十三年四月九日刑鑑字第○九三○
    ○七一七六三號槍彈鑑定書、內政部九十三年九月八日內授警字第○九三○○七
    六八七九號覆函在卷可稽。而扣案子彈七十一顆經拆解三顆、試射二十顆後，認
    係以供遊戲槍枝使用含底火之彈殼，於前端分別加裝銅質彈頭，內部填裝制式槍
    彈用發射火藥改造而成，組合完整依其構造認為能擊發，於近距離具有殺傷力，
    則分據法務部調查局、內政部警政署刑事警察局鑑驗屬實，有法務部調查局九十
    三年八月二十日調科參字第○九三○○三二四六七○號鑑定通知書、內政部警政
    署刑事警察局前揭鑑定書可稽。並有扣案之前開金屬管三十支、插銷五十四支、
    及改造工具磨頭二十一個、游標卡尺一支、夾具、砂輪機、鑽床各一臺、內政部
    警政署刑事警察局搜索扣押筆錄二份可資佐證。足認被告前揭自白與事實相符，
    堪予採信。事證明確，被告犯行已堪認定，自應依法論科。
二、被告丙○○就購得之不具殺傷力之玩具槍予以改製為可發射子彈，具有殺傷力之
    槍械，製成三枝，核其此部分所為係犯槍砲彈藥刀械管制條例第十一條第一項之
    未經許可製造可發射子彈具有殺傷力之槍枝罪；又其持有子彈所為，則係同條例
    第十二條第四項之持有子彈罪。被告委由不知情之臺北縣新莊市○○路機械零件
    加工廠製造金屬槍管半成品，為間接正犯。被告製造後進而持有槍枝，其持有行
    為係低度行為，為製造階段之高度行為所吸收；又被告將訂製之金屬管磨製改造
    為土造金屬槍管，除換裝於前開改造手槍上部分外，另有供備用之槍械主要組成
    零件金屬槍管十一支，所犯製造槍砲主要組成零件之低度行為，為製造槍枝之高
    度行為所吸收，均不另論罪。又被告數次未經許可製造可發射子彈具有殺傷力槍
    枝之行為，時間緊接，犯罪手法相同，顯係出於概括犯意反覆所為，應依連續犯
    之規定，論以一連續未經許可製造可發射子彈具有殺傷力之槍枝罪，並依法加重
    其刑。被告就連續製造槍械、持有子彈等罪，犯意各別、行為不同，應予分論併
    罰。爰分別審酌被告前有毒品前科，有臺灣高等法院被告全國前案紀錄表在卷可
    稽，素行不佳，竟連續製造槍械、持有大量子彈，嚴重影響社會治安，對人身安
    全造成危害，原不容輕縱，惟衡其犯後自知事證明確，未多為無謂辯解而坦認犯
    行之態度等一切情狀，本院認為檢察官就被告製造槍砲犯行部分求處併科罰金二
    十萬元，似屬過重，就被告持有子彈犯行部分求處併科罰金二萬元，尚屬過輕，
    宜各量處如主文所示之刑，並均定其應執行刑，並就罰金部分諭知易服勞役之折
    算標準，以示警懲。至扣案如附表所示具殺傷力之改造手槍三支、彈匣四個、槍
    枝主要組成零件槍管十一支、子彈七十一顆，除扣案子彈其中二十顆業經實際試
    射擊發而喪失其效用外（另經拆解三顆，業如前述，惟仍可組合為子彈，應認尚
    未喪失效用），均屬違禁物，不問屬犯人與否，應依刑法第三十八條第一項第一
    款，各於其主文項下宣告沒收。至其餘經擊發之子彈二十顆，桃園縣八德市○○
    路五九九巷十號扣得之：供改造槍枝預備暨所用之金屬管三十支（預備作為槍管
    ）、插銷五十四支（預備固定槍身用）、及改造工具磨頭二十一個、游標卡尺一
    支、夾具、砂輪機、鑽床各一臺，均屬為被告所有，供犯罪所用或犯罪預備之物
    ，業經被告陳明在卷，應依刑法第三十八條第一項第二款規定宣告沒收。至公訴
    意旨所載其餘扣案之改造子彈半成品二百十顆實為玩具金屬彈殼、改造ＣＬＯＣ
    Ｋ手槍一把為玩具手槍、改造手槍二把均為道具槍、無殺傷力之子彈六顆、內含
    阻鐵之槍管一支為玩具金屬槍管、非屬槍砲彈藥主要組成零件之槍管三支為被告
    磨製失敗之物，均非屬違禁物，有前揭內政部警政署刑事警察局鑑定書、內政部
    覆函可佐；又在臺北縣板橋市○○路○段一二三號三樓之被告住處扣得之砂輪機
    二臺、及桃園縣八德市○○路五九九巷十號扣得之鑽頭三十支、砂輪片三片、刨
    光石一塊、改造工具一批，亦非違禁物，且被告堅決否認前揭金屬彈殼、玩具手
    槍等物品及工具係供共本案犯罪預備或所用，檢察官復未舉證說明此部分扣案物
    品係屬被告供本案犯罪預備或所用之物，其舉證自屬未足，即無從為沒收之諭知
    ，附此敘明。
據上論斷，應依刑事訴訟法第二百九十九條第一項前段，槍砲彈藥刀械管制條例第十
一條第一項、第十二條第四項，刑法第十一條前段、第五十六條、第五十一條第五、
七款、第四十二條第二項、第三十八條第一項第一款、第二款，罰金罰鍰提高標準條
例第二條，現行法規所定貨幣單位折算新臺幣條例第二條，判決如主文。
本案經檢察官乙○○到庭執行職務。
中　　　華　　　民　　　國　　九十三　　年　　　十　　　月　　 二十 　　日
                              臺灣板橋地方法院刑事第八庭
                                  審判長法?官  王?屏?夏
????????????????????法?官  戴?嘉?清
?                                      法  官  王  偉  光
右正本證明與原本無異
如不服本判決應於送達後十日內向本院提出上訴狀
  ?                                    書記官  陳  怡  君
中　　　華　　　民　　　國　　九十三　　年　　　十　　　月　　二十二　　日
附錄本案論罪科刑法條全文：
槍砲彈藥刀械管制條例第十一條
未經許可，製造、販賣或運輸第四條第一項第一款所稱其他可發射金屬或
子彈具有殺傷力之各式槍砲者，處五年以上有期徒刑，併科新臺幣一千萬
元以下罰金。
未經許可，轉讓、出租或出借前項所列槍砲者，處三年以上十年以下有期
徒刑，併科新臺幣七百萬元以下罰金。
意圖供自己或他人犯罪之用，而犯前二項之罪者，處無期徒刑或七年以上
有期徒刑，併科新臺幣一千萬元以下罰金。
未經許可，持有、寄藏或意圖販賣而陳列第一項所列槍砲者，處一年以上
七年以下有期徒刑，併科新臺幣七百萬元以下罰金。
第一項至第三項之未遂犯罰之。
槍砲彈藥刀械管制條例第十二條
未經許可，製造、販賣或運輸子彈者，處一年以上七年以下有期徒刑，併
科新臺幣五百萬元以下罰金。
未經許可，轉讓、出租或出借子彈者，處六月以上五年以下有期徒刑，併
科新臺幣三百萬元以下罰金。
意圖供自己或他人犯罪之用，而犯前二項之罪者，處三年以上十年以下有
期徒刑，併科新臺幣七百萬元以下罰金。
未經許可，持有、寄藏或意圖販賣而陳列子彈者，處五年以下有期徒刑，
併科新臺幣三百萬元以下罰金。
第一項至第三項之未遂犯罰之。
槍砲彈藥刀械管制條例第十四條
未經許可，製造、販賣或運輸刀械者，處三年以下有期徒刑，併科新臺幣
一百萬元以下罰金。
意圖供自己或他人犯罪之用，而犯前項之罪者，處六月以上五年以下有期
徒刑，併科新臺幣三百萬元以下罰金。
未經許可，持有或意圖販賣而陳列刀械者，處一年以下有期徒刑、拘役或
新臺幣五十萬元以下罰金。
第一項及第二項之未遂犯罰之。
附表：
┌──┬─────────┬──────────────────────┐
│編號│槍 枝 管 制 編 號 │　　 槍　　　 枝　　　 型　　　 式　　　　　│
├──┼─────────┼──────────────────────┤
│ 一 │000000000│仿WALTHER廠PPK/S型半自動手槍製造之玩具手槍換│
│　　│一號　　　　　　　│裝土造金屬槍管而成之改造手槍　　　　　　　　│
├──┼─────────┼──────────────────────┤
│ 二 │000000000│仿WALTHER廠PPK/S型半自動手槍製造之玩具手槍換│
│　　│二號　　　　　　　│裝土造金屬槍管而成之改造手槍　　　　　　　　│
├──┼─────────┼──────────────────────┤
│ 三 │000000000│仿WALTHER廠PPK/S型半自動手槍製造之玩具手槍換│
│　　│三號　　　　　　　│裝土造金屬槍管而成之改造手槍　　　　　　　　│
└──┴─────────┴──────────────────────┘
